臺灣高等法院刑事裁定
111年度抗字第978號
抗  告  人
即  受刑人  廖強任




上列抗告人即受刑人因聲明異議案件，不服臺灣基隆地方法院中
華民國111年5月24日所為駁回抗告之裁定（111年度聲字第331號
），提起抗告，本院裁定如下：
    主  文
抗告駁回。                                              
    理  由
一、原裁定意旨略以：抗告人即受刑人廖強任（下稱受刑人）因
    對檢察官之執行指揮聲明異議案件，經原審法院於民國111
    年4月22日以111年度聲字第331號裁定駁回其聲明異議，該
    裁定正本已囑託監所長官送達，於111年5月6日由受刑人親
    自收受，有原審法院送達證書在卷可憑，則其抗告期間自送
    達翌日即111年5月7日起算5日，且受刑人斯時在法務部○○○○
    ○○○○附設勒戒所（下稱新店戒治所）執行觀察、勒戒，該監
    所並不在原審法院所在地，受刑人又未透過監所長官提出抗
    告書狀，得扣除在途期間4日及期間之末日（111年5月15日
    ）為星期日，抗告期間計至111年5月16日已行屆滿。然受刑
    人遲至111年5月21日始提起抗告，有原審法院收狀戳章附卷
    可稽，顯已逾法定抗告期間，是其抗告違背法律上之程式，
    且無從補正，應予駁回等語。
二、抗告意旨略以：受刑人於111年4月28日即移至新店戒治所執
    行觀察、勒戒，並非如原裁定所稱是在法務部○○○○○○○○○○○○
    ○○）收受駁回聲明異議之裁定正本。又受刑人於111年5月10
    日經PCR採驗確診新冠肺炎，因新店戒治所一律隔離14天治
    療，且當時反覆發燒，身體極度不適，經過10天休息身體才
    逐漸好轉，隨即委任律師於111年5月21日提出抗告。為此不
    服原審法院111年5月24日之駁回抗告裁定，提起抗告等語。
三、按抗告期間，除有特別規定外，為5日，自送達裁定後起算
    ；原審法院認為抗告不合法律上之程式，或法律上不應准許
    ，或其抗告權已經喪失者，應以裁定駁回之，刑事訴訟法第
    406條前段、第408條第1項前段分別定有明文。
四、本院查：
　㈠受刑人因對檢察官之執行指揮聲明異議案件，經原審法院於1
    11年4月22日以111年度聲字第331號裁定駁回其聲明異議，
    該裁定正本經囑託監所長官送達，於111年5月6日由受刑人
    親自簽名收受乙節，有原審法院111年4月29日基院麗刑義11
    1年度聲字第331號囑託送達文件表稿、送達證書在卷可憑（
    原審卷第91、93頁）。此項抗告期間既無特別規定，依刑事
    訴訟法第406條前段規定，應自送達翌日即111年5月7日起算
    5日；又受刑人當時在新店戒治所執行觀察、勒戒，有本院
    在監在押全國紀錄表存卷可按（原審卷第105頁），並不在
    原審法院所在地（基隆市），受刑人復未透過監所長官提出
    抗告，有原審法院值日收狀登記簿影本附卷供憑（原審卷第
    103頁），自應扣除在途期間4日及期間之末日（111年5月15
    日）為星期日，故本件抗告期間，計至111年5月16日已行屆
    滿。然受刑人遲至111年5月21日始具狀提出抗告，有原審法
    院在刑事抗告狀上打印之收狀日期章戳可資憑證（原審卷第
    95頁），顯已逾法定抗告期間，原審因此認為受刑人之抗告
    不合法律上程式，且無從補正，而依刑事訴訟法第408條第1
    項前段規定，於111年5月24日裁定駁回其抗告，於法自無違
    誤。
　㈡依前揭囑託送達文件表稿之記載，原審法院固係囑託臺北監
    獄送達111年4月22日之裁定正本，然斯時受刑人已移至新店
    戒治所執行觀察、勒戒，臺北監獄旋於111年5月5日將上開
    裁定郵寄予新店戒治所辦理送達，而於同年月6日由受刑人
    親自簽收乙節，有臺北監獄收受文件登記簿、中華民國郵政
    寄交大宗掛號函件執據、新店戒治所送達收容人公文登記簿
    附卷供憑（本院卷第32至34頁），是以原審法院囑託臺北監
    獄送達一事，並不影響該裁定嗣已由新店戒治所長官於111
    年5月6日合法送達受刑人之認定，自無從動搖本件抗告期間
    之起算日期。
　㈢受刑人雖又辯稱：伊於111年5月10日確診新冠肺炎，經新店
    戒治所隔離治療14日，且身體極度不適，休息10日方才好轉
    ，致無法即時提出抗告等情。然受刑人於監所縱有因罹患新
    冠肺炎或因防疫措施而遭隔離之情形，期間之各項生活處遇
    及訴訟權益均不受影響，此為本院進來辦理刑事案件職務上
    所知悉，對照受刑人亦自陳其在14日隔離期間屆滿前，即於
    111年5月21日委請律師提出抗告等情，益臻明瞭。況非因過
    失遲誤抗告之期間，於其原因消滅後5日內，得聲請回復原
    狀；因遲誤抗告期間而聲請回復原狀者，應以書狀向原審法
    院為之；聲請回復原狀，應同時補行期間內應為之訴訟行為
    ，刑事訴訟法第67條第1項、第68條第1項前段、第3項分別
    定有明文。惟觀諸受刑人於111年5月21日提出之刑事抗告狀
    （原審卷第95至101頁），未見其主張有何非因過失致遲誤
    抗告期間之情事，亦未向原審法院聲請回復原狀並補行抗告
    ，則其於原審法院於111年5月24日裁定駁回其抗告後，再以
    「身體不適致無法即時提出抗告」為由，指摘原裁定不當，
    自非可採。
　㈣綜上所述，本件抗告為無理由，應予駁回。
據上論斷，應依刑事訴訟法第412條，裁定如主文。
中　　華　　民　　國　　111 　年　　6 　　月　　29　　日
                  刑事第二十一庭審判長法　官  林怡秀
                                      法　官  胡宜如
                                      法　官  劉元斐
以上正本證明與原本無異。
不得再抗告。
                                      書記官  陳靜雅
中　　華　　民　　國　　111 　年　　6 　　月　　29　　日